#### Contactar

carlysupernova@hotmail.com

www.linkedin.com/in/carla-gisele-antonini-a7051342 (LinkedIn)

# Aptitudes principales

Español

Docencia

Docencia universitaria

# Languages

Alemán (Limited Working)
Italiano (Full Professional)
Frances (Professional Working)

Ingles

#### **Publications**

Metástasis de la Forma

¿Realidad aumentada o disminuida? La construcción del saber ante nuevos dispositivos.

La huella de una intensidad-

Arthur Bispo do Rosário y el vértigo de sus listas

El mal radical: la deshumanización como fenómeno social y su relación con el ámbito académico.

# Carla Gisele Antonini

Diseñadora. Desarrolladora Fullstack inicial. Desarrollo Web y Aplicaciones Digitales. Profesora universitaria y terciaria de diseño. Desarrollo 3D. Fotografía digital

Argentina

## Extracto

Mi nombre es Carla Antonini, soy diseñadora, docente universitaria, y actualmente estoy completando mi formación para dedicarme enteramente al desarrollo integral de productos digitales (web, aplicaciones) y áreas relacionadas con IT.

Este apasionante camino que estoy recorriendo incluye las formaciones actualizadas y dirigidas a las demandas actuales del mercado laboral que brindan Digital House (Certified Tech Developer), el Instituto Politécnico de Córdoba (Técnica Superior en Desarrollo Web y Aplicaciones Digitales) y el Polo Tecnológico de Mina Clavero. Todo esto, sumado a numerosos cursos separados sobre temas específicos y mi permanente vocación de autoinstrucción me han permitido aprender en este tiempo:

- Front End (html5, Css, prototipado en Figma).
- JavaScript. React.
- Java. Patrones de Diseño
- Nociones de Python y C#
- Base de Datos (relacionales y no relaciones, modelado, lenguaje SQL)
- Nociones de infraestructura: máquinas virtuales, Scripting, Bash, Python, Docker, AWS (instancias, buckets, redes). Seguridad en la red.
- Metodologías Ágiles (Scrum, Lean y Kanban, Visión de Producto, Requerimientos, User stories, mapping, backlog, Arquitectura Agile, Métricas, Agile Testing)
- Design Thinking (con desarrollo de trabajo integrador). Definición de usuario. Clustering. Proto Persona. Customer Journey Map.
   Puntos de dolor.
- Usabilidad/Experiencia del usuario.
- Marketing digital.

Partiendo del diseño textil y de indumentaria, reorienté mi carrera hacia el Diseño de Imagen y la Fotografía (centrándome en el diseño digital), pasando por el Diseño Editorial y Maquetación (DTP) y el Diseño 3D (Clo3D y AutoDesk Fusion 360) hasta llegar de forma natural al mundo IT. Esta vasta experiencia en la generación de imágenes bidimensionales y tridimensionales (sea mediante software o mediante cámara fotográfica), lejos de ser una distracción, complementa mis habilidades y refuerza mi capacidad para desarrollar de forma integral soluciones que cumplan las metas de los proyectos de IT.

Me caracterizo por la detección y resolución de problemas, pudiendo aplicar en cualquier proyecto digital tanto metodologías tradicionales (como las que se usan en el diseño de prototipado clásico) como metodologías ágiles (que priman en las Startups).

Apasionada del pensar, fanática de la escritura, el cine, la ilustración y la fotografía, he realizado infinidad de cursos y trabajos para incrementar mis aficiones. Disfruto en mi tiempo libre del mundo natural así como de poner en práctica otros intereses como es el estudio de la Filosofía y las Letras.

# Experiencia

#### **UADE**

15 años 5 meses

Profesor adjunto junio de 2019 - Present (3 años 2 meses)

Docente a cargo de las asignaturas:

- Introducción a las tendencias estéticas de consumo (Uade Pinamar)
- Diseño de Indumentaria II (Uade Ciudad Autónoma de Buenos Aires)
- Morfología especial, maquetización y prototipado
- Metodología del diseño
- -Metodología proyectual y composición

Profesor a cargo -Jefe de trabajos prácticos marzo de 2017 - junio de 2019 (2 años 4 meses)

- -Introducción a las tendencias estéticas de consumo
- -Diseño de Indumentaria II
- -Metodología del Diseño

Profesor - Jefe de trabajos prácticos marzo de 2007 - junio de 2019 (12 años 4 meses)

Materias:

Metología del diseño-

Lenguaje Visual-

Morfología-

Morfología especial, maquetización y prototipado-

Medios expresivos I Medios expresivos II

Semiología-

Historia del entretenimiento-

-Introducción a las tendencias estéticas de consumo

Facultad de Arquitectura, Universidad de Buenos Aires Profesor universitario marzo de 2016 - Present (6 años 5 meses) Docente auxiliar en morfología. Cátedra Horacio Wainhaus

Nueva Escuela de Diseño y Comunicación Profesor titular agosto de 2015 - diciembre de 2017 (2 años 5 meses)

Docente Titular en Ética y Deontología Profesional

Kostüme Asistente de diseño agosto de 2013 - junio de 2014 (11 meses) Argentina

Page 3 of 4

# Educación

# Digital House

Certified Tech Developer / Certificado en Desarrollo de Software (con énfasis en front end/back end), Programación informática, aplicaciones específicas · (junio de 2021 - junio de 2023)

# ISPC Instituto Superior Politénico Córdoba

Tecnicatura Superior en Desarrollo Web y Aplicaciones Digitales , Desarrollo de páginas web, contenido digital/multimedia y recursos informáticos · (marzo de 2022 - agosto de 2024)

### Polo Tecnológico Municipal Mina Clavero

Curso Introducción a .NET 6.0, Programación informática · (abril de 2022)

#### EducacionIT

Javascript desde cero · (2020 - 2020)

### EducacionIT

HTML5: Fundamentos Web, Programación informática · (2020 - 2020)